【裁判字號】    97,訴,936
【裁判日期】    970813
【裁判案由】    違反毒品危害防制條例
【裁判全文】
臺灣屏東地方法院刑事判決               97年度訴字第936號
公  訴  人  臺灣屏東地方法院檢察署檢察官
被      告  甲○○
                    （現於臺灣屏東監獄竹田分監執行）
上列被告因違反毒品危害防制條例案件，經檢察官提起公訴（97
年度毒偵字第866 號），嗣被告於本院準備程序進行中先就被訴
事實為有罪之陳述，本院告知被告簡式審判程序之旨，並聽取當
事人之意見後，裁定改由受命法官獨任依簡式審判程序審理，判
決如下：
    主  文
甲○○施用第一級毒品，累犯，處有期徒刑壹年貳月；又施用第
二級毒品，累犯，處有期徒刑拾月。應執行有期徒刑壹年拾月。
    事  實
一、甲○○前因施用毒品案件，經本院以88年度毒聲字第2717號
    裁定送觀察、勒戒，經評定無繼續施用毒品之傾向，於民國
    89年3 月7 日釋放出所，並經臺灣屏東地方法院檢察署檢察
    官於89年2 月19日以89年度毒偵緝字第86號為不起訴處分確
    定；又於93年間，因施用毒品案件，經本院以93年度訴字第
    959 號判決處有期徒刑10月、8 月，應執行有期徒刑1 年4
    月確定，嗣假釋出監付保護管束，至95年5 月29日保護管束
    期滿，以執行完畢論。詎仍不知悔改，明知海洛因及甲基安
    非他命分別經公告列為毒品危害防制條例第2 條第2 項第1
    、2 款之第一級、第二級毒品，不得非法持有、施用，仍基
    於施用第一級毒品海洛因及第二級毒品甲基安非他命之犯意
    ，於97年1 月16日晚上9 時許，以將甲基安非他命置於玻璃
    球吸食器內燒烤成煙霧吸食之方式，施用第二級毒品甲基安
    非他命1 次，另於97年1 月17日晚上9 時許，在其位於屏東
    縣萬丹鄉○○村○○路72巷50號之住處內，以將海洛因置入
    注射針筒內摻水稀釋後，注射靜脈血管之方式，施用第一級
    毒品海洛因1 次。嗣於97年1 月18日上午8 時20分許，其因
    另案被通緝，為警緝獲，警方徵得其同意採集其尿液送檢驗
    ，結果呈嗎啡及甲基安非他命陽性反應，而查知上情。
二、案經屏東縣警察局屏東分局報告臺灣屏東地方法院檢察署檢
    察官偵查起訴。
    理  由
一、本案被告甲○○所犯違反毒品危害防制條例案件，並非法定
    刑為死刑、無期徒刑或最輕本刑3 年以上有期徒刑之罪，亦
    非高等法院管轄第一審之案件，而被告於本院準備程序中就
    被訴事實為有罪之陳述，本院合議庭乃裁定由受命法官獨任
    進行簡式審判程序。又簡式審判程序之證據調查，依刑事訴
    訟法第273 條之2 規定，不受同法第159 條第1 項審判外陳
    述排除之限制，再被告對於卷內之各項證據，亦不爭執證據
    能力，故卷內所列之各項證據，自得作為證據，先予敘明。
二、上揭事實，業據被告坦承不諱，其為警所採集之尿液檢體，
    經送請正修科技大學超微量研究科技中心以酵素免疫分析法
    及氣相層析質譜儀法檢驗，結果呈嗎啡及甲基安非他命陽性
    反應，有該中心97年2 月13日編號R00-0000-000號檢驗報告
    1 份在卷足憑（見警卷第5 頁），被告之自白顯與事實相符
    。又按毒品危害防制條例於92年7 月9 日修正公布，其中第
    20條、第23條將施用毒品之刑事處遇程序，區分為「初犯」
    、「5 年內再犯」、「5 年後再犯」，而依立法理由觀之，
    僅限於「初犯」、「5 年後再犯」，始應先經觀察、勒戒或
    強制戒治程序，倘被告於5 年內已再犯，經依法追訴處罰，
    縱其第3 次（或第3 次以上）再度施用毒品之時間，在初犯
    經觀察、勒戒或強制戒治執行完畢釋放5 年以後，已不合於
    「5 年後再犯」之規定，且因已於「5 年內再犯」，顯見其
    再犯率甚高，原實施觀察、勒戒或強制戒治，已無法收其實
    效，即應依該條例第10條處罰，最高法院95年5 月9 日95年
    度第7 次刑事庭會議決議可資參照。查被告前因施用毒品案
    件，經本院以88年度毒聲字第2717號裁定送觀察、勒戒，經
    評定無繼續施用毒品之傾向，於89年3 月7 日釋放出所，並
    經臺灣屏東地方法院檢察署檢察官於89年2 月19日以89年度
    毒偵緝字第86為不起訴處分確定；又於93年間，因施用毒品
    案件，經本院以93年度訴字第959 號判決處有期徒刑10月、
    8 月，應執行有期徒刑1 年4 月確定，嗣假釋出監付保護管
    束，至95年5 月29日假釋期滿，以執行完畢論之事實，有臺
    灣屏東地方法院檢察署刑案資料查註紀錄表、臺灣高等法院
    被告全國前案紀錄表各1 份在卷可按，是被告既已於觀察勒
    戒執行完畢後5 年內再犯施用毒品案件，並經法院論罪科刑
    ，即非屬前述「5 年後再犯」之情形，檢察官自應依法追訴
    。從而，本件事證明確，被告犯行洵堪認定，應依法論科。
三、查海洛因、甲基安非他命分屬毒品危害防制條例第2 條第2
    項第1 款、第2 款所規定之第一級毒品及第二級毒品。是核
    被告所為，係犯毒品危害防制條例第10條第1 項施用第一級
    毒品及同條第2 項之施用第二級毒品罪。其持有毒品復進而
    施用，持有毒品之低度行為，各為施用毒品之高度行為所吸
    收，不另論罪。又被告所犯上開2 罪，犯意各別，行為互殊
    ，應予分論併罰。再被告前有如事實欄所示之科刑及執行情
    形，有臺灣屏東地方法院檢察署刑案資料查註紀錄表、臺灣
    高等法院被告全國前案紀錄表各1 份在卷可憑，其於執行完
    畢後5 年內故意再犯本件有期徒刑以上之2 罪，均為累犯，
    均應依刑法第47條第1 項規定加重其刑。爰審酌被告施用第
    一級毒品、第二級毒品，足以戕害其身心，滋生其他犯罪，
    且素行不良，惟犯後坦承犯行，施用毒品行為於本質上係屬
    自我戕害行為，反社會性之程度尚屬較低等一切情狀，各量
    處如主文所示之刑，並定其應執行刑。
據上論斷，應依刑事訴訟法第273 條之1 第1 項、第299 條第1
項前段，毒品危害防制條例第10條第1 項、第2 項，刑法第11條
前段、第47條第1 項、第51條第5 款，判決如主文。
本案經檢察官陳新君到庭執行職務。
中    華     民     國    97   年    8    月    13    日
                    刑事第五庭  法  官  陳秀慧
以上正本證明與原本無異。
如不服本判決應於收受本判決送達後10日內向本院提出上訴書狀
，其未敘述上訴理由者，並得於提起上訴後10日內向本院補提理
由書狀（均須按他造當事人之人數附繕本）「切勿逕送上級法院
」。
中    華    民    國    97    年    8     月    13    日
                                書記官  溫訓暖
附錄本判決論罪科刑法條：
毒品危害防制條例第10條第1、2項：
施用第一級毒品者，處6月以上5年以下有期徒刑。
施用第二級毒品者，處 3 年以下有期徒刑。


司法院資訊處製作；財團法人民間司法改革基金會備份。
